臺灣臺南地方法院刑事裁定
111年度聲字第1332號
聲  請  人  許景傑
即  被  告          


上列被告因組織犯罪等案件（本院111年度金訴字第724號），經
本院予以羈押，聲請具保停止羈押，本院裁定如下：
    主  文
聲請駁回。
    理  由
一、聲請意旨略以：被告為中低收入戶，父母年齡已大，自己三
    名子女均未成年，最小才三歲，配偶雖有工作，每月收入僅
    新台幣2萬多元，並罹有心臟病及憂鬱症，無法支撐家中負
    擔，被告為家中經濟來源，若出所後也需至醫院治療左腳良
    性腫瘤，被告有正常工作，目前正償還之前的詐欺案件和解
    金，請求給予被告具保停止羈押之機會等語。
二、按被告及得為其輔佐之人或辯護人，得隨時具保，向法院聲
    請停止羈押，刑事訴訟法第110條第1項定有明文。然法院准
    許上開具保停止羈押之聲請，其要件應以被告雖有刑事訴訟
    法第101條第1項各款或第101條之1第1項各款所示之羈押原
    因，但已無羈押之必要，或另有同法第114條各款所示之情
    形，始得為之；倘被告仍具法定羈押原因而有羈押之必要，
    復查無同法第114條各款所示不得駁回具保聲請停止羈押之
    情形者，法院即不應准許具保停止羈押。
三、經查：
㈠被告因涉嫌詐欺、組織犯罪條例等案件，經臺灣臺南地方檢察
  署檢察官提起公訴，本院訊問被告後，認被告涉犯刑法第339
  條之4第1項第2款之加重詐欺罪嫌，嫌疑均屬重大，且次數極
  多，有事實足認有再犯之虞，即有羈押之原因，非予羈押，顯
  難進行追訴、審判，亦有羈押之必要，故有刑事訴訟法第101
  條之1第1項第7款所定之情形，應予羈押，而於民國111年8月1
  9日執行羈押在案。
㈡查被告前經本院訊問時，固坦承起訴書所載犯罪事實犯行，被
  告涉犯刑法第339條之4第1項第2款加重詐欺罪，而本案附表一
  編號2至3、9至11、17至42所載被害人數眾多，被告涉犯多起
  犯罪，惡性自屬非輕。是本院認其有刑事訴訟法第101條之1第
  1項第7款所定之事由仍然存在，有相當理由認被告非予羈押，
  甚難進行未來之審判或執行，而有繼續羈押之必要。故原羈押
  原因及必要性依然存在，不能因具保而消滅。至於聲請人主張
  是家中經濟支柱及返家照顧家人等情，並非是否羈押所必予參
  酌之事項，因此，聲請人請求准予被告具保停止羈押，為無理
  由，應予駁回。
四、爰依刑事訴訟法第220條，裁定如主文。
中　　華　　民　　國　　111 　年　　9 　　月　　14　　日
　　　　　　　　　刑事第二庭    審判長法　官　彭喜有
　　　　　　　　　
　　　　　　　　　                    法  官  蔡盈貞
　　　　　　　　　
　　　　　　　　　                    法  官  洪士傑
以上正本證明與原本無異。
如不服本裁定，應於送達後5日內，向本院提出抗告狀。
　　　　　　　　　　　　　　　　      書記官　吳鸝稻
中　　華　　民　　國　　111 　年　　9 　　月　　14　　日